【裁判字號】    89,交抗,14
【裁判日期】    890229
【裁判案由】    聲明異議
【裁判全文】
臺灣高等法院臺南分院刑事裁定              八十九年度交抗字第一四號    Ｃ
      抗  告  人
      即受處分人  甲  ○  ○
右列抗告人因違反道路交通管理處罰條例案件聲明異議，不服臺灣臺南地方法院中華
民國八十九年一月四日裁定（八十八年度交聲字第一二九）提起抗告，本院裁定如左
：
      主      文
抗告駁回。
      理      由
一、本件抗告意旨略以：抗告人係將車輛停於合法之甲種小客車聯合櫃台專用上客處
    ，而非員警空口誣陷，顯見員警陳榮志違法處分。且本件上客處前後左右並無黃
    線標誌，何來黃線停車？抗告人於原審聲請實地勘查求證，並未勘查，僅採陳警
    員片面之詞，及陳警員與抗告人素無嫌隙，當無誣攀之理而駁回抗告人之異議，
    實則聯合櫃台與中正機場長年纏訟，聯合櫃台專用上客處規劃及燈箱設計，均為
    該櫃台自律委員會之法定代理人黃世鑫與中正機場協調規劃，聲請傳訊作證，原
    裁定駁回抗告人之異議，顯有未當，求為撤銷原裁定云云。
二、按汽車駕駛人，在設有禁止停車標誌、標線之處所停車者，處新台幣六百元以上
    一千二百元以下罰鍰，道路交通管理處罰條例第五十六條第一項第四款定有明文
    。原裁定以本件異議人即抗告人甲○○，於八十八年五月三十日十五時三分，駕
    駛車牌號碼ＡＡ－四五一九號出租小客車（原裁定誤載為八十八年四月廿三日十
    六時四十五分及車牌號碼ＦＦ－六一九六號，業經裁定更正），在中正機場航廈
    北路，在劃有黃線路段違規停車之事實，有舉發違反道路交通管理事件通知單、
    照片等件附卷可稽，並經當時值勤之警員陳榮志到庭具結證述無訛，陳警員與異
    議人素無嫌隙，當無設詞誣攀之理。異議人確有上開違規之非行，堪以認定。原
    處分機關因依首揭法條（原裁定誤載為道路交通管理處罰條例第五十六條第一項
    第一款）規定，裁決處異議人罰鍰新台幣六百元，於法尚無不合，因認異議人之
    異議為無理由，因而駁回異議。
三、抗告人以前揭情詞置辯，惟查抗告人因前開時地違規，經航空警察局保安隊舉發
    ，抗告人即對違規事實不服，向台南監理站申訴，經該站轉原舉發單位查證，業
    經內政部警政署航空警察局函以：抗告人於前開時間，在中正機場航夏北路與航
    夏西路轉彎處違規停車，其車輛停放於甲種租賃車上客處停車格內，前劃有黃線
    ，當時駕駛人離座且引擎熄火，影響大客車轉彎，阻礙行車順暢，執勤員警遂依
    違反道路交通管理處罰條例第五十六條第一項第四款舉發，並無不當，有該局八
    十八年十月一日（八八）航警交字第一二七五四號函附於原審卷可稽。復據警員
    陳榮志於原審到庭證稱：當時抗告人駕駛之車停在劃有黃線轉角處等語。抗告人
    雖於原審提出照片二張，以證明並未劃有黃線，及警員違法處分云云，然查該二
    張照片所照均無拍照日期，不足以證明即係抗告人當時違規之情形，且依中正國
    際機場甲種小客車租賃業聯合櫃檯自律委員會之法定代理人黃世鑫向臺灣桃園地
    方法院檢察署提出對陳榮志瀆職之告訴，告訴意旨略以「陳榮志明知告發人黃世
    鑫所屬『中正國際機場甲種小客車租賃業聯合櫃檯自律委員會』在桃園中正機場
    入境大右側緣，設有二格停車位，所屬會員得在該處合法停車接送旅客，被告
    陳榮志竟濫用權限於八十八年五月三十日下午三時許，對在該處停車之甲○○開
    違規告發單，損及前開委員會委員之權益，而涉有瀆職之嫌」云云，該案檢察官
    調查以：陳榮志所辯因甲○○當時車熄火，人離開，車停在轉角處壓在黃線上等
    語；抗告人則於該案供承是日停在那裡，人進去櫃檯拿電池或送東西給櫃檯小姐
    ，停車約三到五分鐘等語；復經檢察官到場履勘，該上客處距轉角中心點僅一．
    一公尺，為一轉角處，地上原劃有黃線及紅線，有該案之履勘筆錄及照片可稽；
    因認陳榮志所開罰單乃依法執行職務之結果，而為被告陳榮志不起訴處分，亦有
    臺灣桃園地方法院檢察署八十八年度偵字第九八四三號、一四五九八號、一四六
    一二號不起訴處分書附於原審卷可佐。足見該地上確劃有黃線，抗告人確有違規
    之事實甚明。抗告人聲請傳訊證人黃世鑫及勘驗現場，均無必要，抗告人前開所
    辯尚非可採。原裁決機關依道路交通管理處罰條例第五十六條第一項第四款之規
    定，以抗告人違反該規定，科處罰鍰新台幣六百元，並無不當，原裁定駁回抗告
    人之異議，尚無不合，抗告意旨仍執陳詞指摘原裁定不當，為無理由，應予駁回
    。
四、據上論斷，應依道路交通事件處理辦法第二十六條，刑事訴訟法第四百十二條，
    裁定如主文。
中    華    民    國      八十九      年      二      月      二十九    日
                                  臺灣高等法院臺南分院刑事第一庭
                                      審判長法官  鄭    文    肅
                                            法官  王    浦    傑
                                            法官  楊    明    章
右正本證明與原本無異。
不得再抗告。
          法院書記官  易    慧    玲
中    華    民    國      八十九      年      三      月      一        日


司法院資訊處製作；財團法人民間司法改革基金會備份。
